臺灣臺北地方法院民事裁定
111年度抗字第149號
抗  告  人  張琮正  
相  對  人  廖羿帆  


上列當事人間聲請本票准許強制執行事件，抗告人對於民國110
年12月27日本院110年度司票字第19326號民事裁定提起抗告，本
院裁定如下：
    主  文
抗告駁回。
抗告程序費用新臺幣壹仟元由抗告人負擔。
    理  由
一、按執票人向本票發票人行使追索權時，得聲請法院裁定後強
    制執行。票據法第123條定有明文。又本票執票人，依票據
    法第123條規定，聲請法院裁定許可對發票人之強制執行，
    係屬非訟事件，此項聲請之裁定，及抗告法院之裁定，僅依
    非訟事件程序，就本票形式上之要件是否具備予以審查為已
    足，並無確定實體上法律關係存否之效力，如發票人就票據
    債務之存否或數額有爭執時，應由發票人提起確認之訴，以
    資解決（最高法院57年台抗字第76號、56年台抗字第7114號
    裁判意旨參照）。
二、本件相對人主張：其執有抗告人於民國110年8月30日所簽發
    之本票1紙，金額新臺幣380萬元、付款地未載，利息未約定
    ，免除作成拒絕證書（下稱系爭本票），詎相對人於於110
    年9月9日經提示未獲付款，爰依票據法第123條規定，提出
    系爭本票聲請本院裁定就票面金額准許強制執行等語。
三、抗告意旨略以：抗告人係因於110年8月28日上午9時20分受
    相對人綁架，被迫簽發系爭本票，相對人涉有刑事妨礙自由
    等罪嫌，兩造非因真實借貸關係而由抗告人簽發系爭本票，
    另抗告人已於111年1月10日以新莊西盛郵局000004號存證信
    函依法撤銷簽發系爭本票之意思表示，是相對人聲請本票裁
    定為無理由，應予駁回，爰提起抗告云云。
四、經查：
　㈠相對人主張之事實，業據其提出系爭本票為證，經原審就系
    爭本票為形式上之審查，認已具備本票各項應記載事項，合
    於票據法第120條規定，屬有效之本票，乃依同法第123條裁
    定准許強制執行，核無不合。
  ㈡抗告人雖稱其與相對人間並無任何金錢借貸關係，系爭本票
    係受脅迫而簽發，且其已向臺北市警察局中正第一分局忠孝
    東路派出所報案，並以存證信函撤銷所為簽發系爭本票之意
    思表示云云，惟無論抗告人所稱是否屬實，均係屬實體法上
    法律關係之爭執，依前揭說明，應由抗告人另行提起確認訴
    訟以資解決，尚非本件非訟程序得以審究。
　㈢從而，原裁定准許系爭本票強制執行，於法並無違誤，抗告
    意旨執前詞指摘原裁定不當，求予廢棄，為無理由，應予駁
    回。
五、據上論結，本件抗告為無理由。依非訟事件法第46條、第21
    條第2項、第24條第1項、民事訴訟法第495條之1第1項、第4
    49條第1項、第95條、第78條，裁定如主文。
中　　華　　民　　國　　111 　年　　2 　　月　　14　　日
                  民事第七庭  審判長法  官  姜悌文
                                    法  官  許筑婷
                                    法　官  陳彥君
以上正本係照原本作成。
本裁定除以適用法規顯有錯誤為理由外，不得再抗告。如提起再
抗告，應於收受送達後10日內委任律師為代理人向本院提出再抗
告狀，應同時表明再抗告理由，並繳納再抗告費新臺幣1,000元
中　　華　　民　　國　　111 　年　　2 　　月　　14　　日
                                    書記官　吳昭誼